臺灣臺北地方法院民事裁定
111年度聲再字第977號
                                    111年度聲再字第978號
                                    111年度聲再字第979號
                                    111年度聲再字第980號
                                    111年度聲再字第981號
                                    111年度聲再字第982號
                                    111年度聲再字第983號
                                   111年度聲再字第1274號
                                   111年度聲再字第1275號
                                   111年度聲再字第1276號
                                   111年度聲再字第1277號
                                   111年度聲再字第1278號
                                   111年度聲再字第1279號
                                   111年度聲再字第1280號
                                   111年度聲再字第1281號
                                   111年度聲再字第1282號
                                   111年度聲再字第1283號
                                   111年度聲再字第1284號
                                   111年度聲再字第1285號
                                   111年度聲再字第1286號
                                   111年度聲再字第1287號
                                   111年度聲再字第1288號
                                   111年度聲再字第1289號
再審聲請人  姜廣利  
上列再審聲請人與再審相對人中華電信股份有限公司臺灣北區電
信分公司間聲請再審事件，再審聲請人對於本院如附表「原確定
裁定日期及案號」欄位所示各確定裁定聲請再審，本院裁定如下
： 
    主  文
再審聲請均駁回。
再審聲請費用均由再審聲請人負擔。
    理  由
一、按對於確定裁定聲請再審，依民事訴訟法第507條準用同法
    第501條第1項第4款之規定，須表明再審理由及關於再審理
    由並遵守不變期間之證據。所謂表明再審理由，必須指明確
    定裁定有如何合於法定再審事由之具體情事，始為相當，倘
    僅泛言有何條款之再審事由，無具體情事者，仍難謂已合法
    表明再審事由；又其未表明者，無庸命其補正，即得逕行駁
    回之（最高法院60年台抗字第538號、70年台再字第35號裁
    判意旨參照）。
二、聲請人對於附表「原確定裁定日期及案號」所示之確定裁定
    聲請再審（下合稱原確定裁定），聲請再審意旨略以：伊具
    有中低收入戶資格，且伊請求精神補償費新臺幣800萬元，
    相對人並未異議，依民事訴訟法第255條第1項規定，應視為
    同意，原確定裁定不備理由，有違民事訴訟法第469條第6款
    規定，爰依民事訴訟法第507條準用同法第496條第1項第1款
    規定聲請再審等語。
三、經查，民事訴訟法第255條第1項係就原告訴之變更、追加所
    為之程序規定，與實體上判決不備理由無涉，則原確定裁定
    之內容，均顯與上開規定無關。再審聲請人僅泛言原確定裁
    定有同法第469條第6款規定之違法，卻未指摘與該等裁定內
    容相關之具體情事，難認再審聲請人已表明原確定裁定有何
    合於同第496條第1項第1款規定之具體情事，揆諸首揭說明
    ，自難謂已依法表明再審事由。從而，本件再審之聲請為不
    合法，應予駁回。
四、依民事訴訟法第502條第1項、第507條、第95條、第78條，
    裁定如主文。
中　　華　　民　　國　　111 　年　　6 　　月　　28　　日
                  民事第五庭  審判長法　官  匡  偉 
                                    法  官  劉娟呈
                                    法  官  蔡牧容
以上正本係照原本作成。
本裁定不得抗告。
中　　華　　民　　國　　111 　年　　6 　　月　  28　　日
                                    書記官　周芳安
附表：
編號 聲請再審事件案號 原確定裁定日期及案號 01 111年度聲再字第977號 110年6月23日 110年度救字第141號 02 111年度聲再字第978號 110年6月23日 110年度救字第142號 03 111年度聲再字第979號 110年6月23日 110年度救字第276號 04 111年度聲再字第980號 110年6月23日 110年度救字第277號 05 111年度聲再字第981號 110年6月23日 110年度救字第535號 06 111年度聲再字第982號 110年6月23日 110年度救字第360號 07 111年度聲再字第983號 110年6月23日 110年度救字第361號 08 111年度聲再字第1274號 110年10月26日 110年度聲再字第1132號 09 111年度聲再字第1275號 110年10月26日 110年度聲再字第1133號 10 111年度聲再字第1276號 110年10月26日 110年度聲再字第1134號 11 111年度聲再字第1277號 110年10月26日 110年度聲再字第1135號 12 111年度聲再字第1278號 110年10月26日 110年度聲再字第1136號 13 111年度聲再字第1279號 110年10月26日 110年度聲再字第1137號 14 111年度聲再字第1280號 110年10月26日 110年度聲再字第1138號 15 111年度聲再字第1281號 110年10月26日 110年度聲再字第1139號 16 111年度聲再字第1282號 110年10月26日 110年度聲再字第1140號 17 111年度聲再字第1283號 110年10月26日 110年度聲再字第1141號 18 111年度聲再字第1284號 110年10月26日 110年度聲再字第1142號 19 111年度聲再字第1285號 110年10月26日 110年度聲再字第1143號 20 111年度聲再字第1286號 110年10月26日 110年度聲再字第1144號 21 111年度聲再字第1287號 110年10月26日 110年度聲再字第1145號 22 111年度聲再字第1288號 110年10月26日 110年度聲再字第1146號 23 111年度聲再字第1289號 110年10月26日 110年度聲再字第1147號